臺灣高等法院刑事裁定　　　　　　　　 100年度抗字第1076號
抗告人即受
保護管束人　陳家豐
　　　　　　　　　　　號2樓
上列抗告人因檢察官聲請撤銷緩刑案件，不服臺灣新竹地方法院
中華民國100年7月28日所為撤銷緩刑之裁定（100年度撤緩字第8
1號），提起抗告，本院裁定如下：
    主  文
抗告駁回。
    理  由
一、原審裁定略以聲請意旨以受保護管束人陳家豐因犯偽造文書
    等案件，經臺灣新竹地方法院（下稱新竹地院）以98年度審
    訴字第993號判處拘役40日，如易服勞役，以新臺幣（以下
    同）1,000元折算1日，及有期徒刑部分合併定應執行有期徒
    刑1年3月，緩刑3年，緩刑期間交付保護管束，並應於判決
    確定後6個月內，向公庫支付6萬元，及應於判決確定後1年
    內，向指定之公益團體、地方自治團體或社區提供120小時
    之義務勞務，而於民國99年10月18日確定。嗣由臺灣新竹地
    方法院檢察署（下稱新竹地檢署）以99年度執保字第518號
    執行緩刑期間付保護管束及以99年度執緩字第504號執行支
    付公庫及義務勞務。查該受保護管束人陳家豐未向公庫支付
    6萬元，經新竹地檢署以電話聯絡均無法聯繫，該員已符合
    刑法第75條之1第1項第4款得撤銷緩刑之宣告，顯然認為該
    緩刑之宣告已難收預期之效果，爰依刑事訴訟法第476條之
    規定，聲請撤銷緩刑之宣告等語。查受保護管束人陳家豐有
    聲請人所述事由等情，有該案刑事判決書及本院被告前案紀
    錄表各1份在卷可稽。是本件受保護管束人至遲應於100年4
    月18日履行向公庫支付6萬元之緩刑條件，惟受保護管束人
    至前揭期日期滿，並未遵期履行上開判決所諭知應向公庫支
    付6萬元之緩刑條件，有原審依職權調閱之新竹地檢署99年
    度執保字第518號及99年度執緩字第504號執行卷宗內所附之
    新竹地檢署99年度執保字第518號執行傳票送達證書、檢察
    官99年11月24日報到筆錄、新竹地檢署檢察官99年度執緩字
    第504號執行附條件緩刑案件通知書、新竹地檢署99年度執
    緩字第504號緩刑案件通知書送達證書各1份、100年6月2日
    公務電話紀錄3份附卷可證。另本件受保護管束人於上開偽
    造文書等案件審理中，斟酌其一時失慮致罹刑典，應已知所
    警惕無再犯之虞，認所宣告之刑以暫不執行為適當；又為使
    其深切反省，方依刑法第74條第1項第1款、第74條第2項第4
    款、第5款諭知緩刑宣告，並定其緩刑期間內之負擔，足見
    上開向公庫支付6萬元（原審誤繕為8萬元，應予更正）之緩
    刑條件為原審法院對於受保護管束人宣告緩刑之重要參考，
    詎受保護管束人竟未依約按時履行緩刑條件，違反之情節實
    屬重大。從而，原審認上開判決對受保護管束人宣告之緩刑
    ，難收預期效果，應有執行刑罰之必要，本件聲請合於刑法
    第75條之1第1項第4款之規定，撤銷其緩刑宣告。
二、抗告意旨略以抗告人於緩刑期間有向公庫支付6萬元之意，
    然因家境困頓，抗告人曾向承辦人員商議分期繳納，然承辦
    人員回覆不得分期，又抗告人因與前妻就兒子監護權發生訴
    訟等事以致未能繳納，抗告人欲變賣房子，待交屋後即可依
    檢察官之命令向國庫給付6萬元，請撤銷原裁定云云。
三、按緩刑宣告，得斟酌情形，命犯罪行為人為下列各款事項：
    一、向被害人道歉。二、立悔過書。三、向被害人支付相當
    數額之財產或非財產上之損害賠償。四、向公庫支付一定之
    金額。五、向指定之公益團體、地方自治團體或社區提供40
    小時以上240小時以下之義務勞務。六、完成戒癮治療、精
    神治療、心理輔導或其他適當之處遇措施。七、保護被害人
    安全之必要命令。八、預防再犯所為之必要命令。受緩刑之
    宣告，違反第74條第2項第1款至第8款所定負擔情節重大，
    足認原宣告之緩刑難收其預期效果，而有執行刑罰之必要者
    ，得撤銷其宣告，刑法第74條第2項、第75條之1第1項第4款
    分別定有明文。經查：抗告人即受保護管束人陳家豐因犯偽
    造文書等案件，經新竹地院於99年7月12日以98年度審訴字
    第993號判處拘役40日，如易服勞役，以1,000元折算1日，
    及有期徒刑部分合併定應執行有期徒刑1年3月，緩刑3年，
    緩刑期內付保護管束，並應於判決確定後6個月內，向公庫
    支付6萬元，及應於判決確定後1年內，向指定之公益團體、
    地方自治團體或社區提供120小時之義務勞務，於99年10月1
    8日確定等情，有該案刑事判決書及本院被告前案紀錄表各1
    份在卷可稽。故本件抗告人至遲應於100年4月18日履行向公
    庫支付6萬元之緩刑條件，惟抗告人至前揭期日屆滿，並未
    遵期履行判決所諭知應向公庫支付6萬元之緩刑條件，有原
    審依職權調閱之新竹地檢署99年度執保字第518號及99年度
    執緩字第504號執行卷宗內所附之新竹地檢署99年度執保字
    第518號執行傳票送達證書、檢察官99年11月24日報到筆錄
    、新竹地檢署檢察官99年度執緩字第504號執行附條件緩刑
    案件通知書、新竹地檢署99年度執緩字第504號緩刑案件通
    知書送達證書各1份、100年6月2日公務電話紀錄3份附卷可
    證），則抗告人屢經新竹地檢署通知及電話催繳，至今已逾
    履行期間，完全未履行向國庫支付6萬元之負擔，足認抗告
    人違反緩刑宣告應負擔之情節重大。抗告意旨稱因抗告人家
    境困頓，抗告人有意要分期繳納6萬元之負擔，然因承辦人
    員回覆不得分期，又因抗告人與前妻就兒子監護權發生訴訟
    等事，以致未能繳納，而抗告人現欲變賣房子，待交屋後即
    可依檢察官之命令向國庫給付6萬元，故請撤銷原裁定云云
    ；惟抗告人既無視緩刑之寬典，於判決確定及檢察官執行命
    令合法送達後（見前引送達證書），在99年10月18日執行命
    令送達生效日起迄100年6月9日止之履行期間內，完全未履
    行應向國庫支付6萬元之負擔，屢經新竹地檢署通知及電話
    催繳，均未有積極履行負擔之作為，以此客觀事實觀之，抗
    告人既甘服原審裁判於前，卻屢未恪遵原裁判意旨應履行負
    擔於後，其違反應遵守之事項情節重大，則前述判決對抗告
    人所處罪刑宣告予以緩刑，顯難收其預期效果，非無應予執
    行刑罰之必要。原審據以裁定准許檢察官撤銷抗告人緩刑宣
    告之聲請，洵非無憑。抗告人託詞其經濟狀況不佳、請求分
    期付款，指摘原裁定不當，為無理由，應予駁回。
四、據上論結，應依刑事訴訟法第412條，裁定如主文。
中    華    民    國   100    年    9     月    21    日
                  刑事第十一庭  審判長法  官  許宗和
                                      法  官  趙功恆
                                      法  官  潘進柳
以上正本證明與原本無異。
不得再抗告。
                                      書記官  任正人
中    華    民    國   100    年    9     月    21    日